Inventaris van het archief van de Federatie van Verenigingen van Bergcultuurondernemingen (FEDERABO) en haar Leden, 1913-1981
Nationaal Archief, Den Haag
Aangezien de Federatie als overkoepelend orgaan boven de verenigingen werd geplaatst en het een taak van de Federatie was om de administraties van de onderscheiden verenigingen te voeren zijn de verenigingen in het schema op een lager niveau gebracht.
De Rubber-Stichting, die organisatorisch nauw verbonden is met de Internationale Vereniging voor de Rubbercultuur, is in het schema ingedeeld bij de Internationale Vereniging voor de Rubbercultuur.
De verenigingen zijn in de inventaris in dezelfde volgorde geplaatst als de volgorde waarin zij voorkomen in de statuten van de Federatie. In beschrijvingen waarvan de datering voor december 1949 eindigt wordt bij het vermelden van het landsnaam Nederlands-Indië gebruikt. Na december 1949 wordt steeds Indonesië gebruikt. In het geval dat de datering van de beschrijving december 1949 overschrijdt wordt Indonesië gebruikt. Voor wat betreft het gebruik van de naam van de Federatie en de verenigingen in de beschrijvingen is steeds, tenzij door het zinsverband niet anders mogelijk was, de laatst bij de liquidatie in gebruik zijnde naam gebruikt.
De bestaande ordening naar organisatie en binnen de organisatie in onderwerp, zaak en serie is tijdens de bewerking zoveel mogelijk gehandhaafd.
De chronologie binnen de mappen is gehandhaafd zoals aangetroffen tijdens de bewerking.
In veel beschrijvingen ontbreekt de handeling omdat veel bescheiden in het archief een documentair karakter hebben.
De verschillende onderwerpjes die handelden over de theerestrictie (inv.nrs. 440-442) zijn herordend en in één chronologische serie gebracht. De reden hiervoor was dat de diverse onderwerpjes binnen de theerestrictie niet exclusief ten opzichte van elkaar waren.
De documentatie die achterin de inventaris is opgenomen is afkomstig van de Vereniging voor de Theecultuur in Nederlands-Indië en de Rubber-Stichting, afdeling Research te Delft. In de documentatie van de Rubber-Stichting bevond zich ook documentatie over thee. Voor de duidelijkheid is daarom de gehele documentatie, in tegenstelling tot het overige gedeelte van de inventaris, herordend op onderwerp. De twee catalogi (inv. nrs, 551 en 552) geven weinig ingang op de documentatie en zijn niet volledig.
Na de bewerking is het archief teruggezonden naar de Tweede Afdeling van het Algemeen Rijksarchief.
Aanwijzingen voor de gebruiker
Openbaarheidsbeperkingen
Volledig openbaar.
Materiële beperkingen
Aanvraaginstructie
Openbare archiefstukken kunnen online worden aangevraagd en gereserveerd. U kunt dit ook via de terminals in de studiezaal van het Nationaal Archief doen. Om te kunnen reserveren dient u de volgende stappen te volgen:
U maakt een profiel aan op www.gahetna.nl, en logt vervolgens in
Via de archiefinventaris (alleen de beschrijvingen met rode nummers) selecteert u het gewenste archiefstuk door op de knop 'Reserveren' te klikken
In het volgende scherm geeft u aan op welke dag u het archiefstuk wilt inzien
Indien u zich bevindt in de studiezaal en een tafelnummer heeft ontvangen kunt u dit nummer vermelden. Als u geen tafelnummer heeft kunt u tafelnummer 777 laten staan
Vervolgens bevestigt u uw reservering door deze te versturen.
Verwant materiaal
Beschikbaarheid van kopieën
Verwante archieven
2.20.20 - Vereniging van Nederlands-Indonesische Spoor- en Tramwegmaatschappijen, (1912) 1917-1970
2.20.02.01 - Ondernemersraad voor Indonesië te 's-Gravenhage, (1920) 1921-1968
2.20.02.12 - Oost-Java Rubbermaatschappij NV, 1898-1969
2.20.09.01 - Java Suiker Vereniging (JSV), (1916) 1917 (1920)
2.20.09.02 - Vereniging Verenigde Javasuiker-Producenten (VJSP), 1918-1939
2.20.09.03 - Nederlands-Indische Vereniging voor de Afzet van Suiker (NIVAS), 1932-1958
2.20.33.01 - Bond van Eigenaren van Nederlandsch-Indische Suikerondernemingen (BENISO); Bond van in Indonesië gelegen Suikerondernemingen (BEVISO), 1917-1981
2.20.33.02 - Algemeen Syndicaat van Suikerfabrikanten in Nederlands-Indië / in Indonesië, 1917-1961
2.20.33.03 - Vereniging Proefstation voor de Java-Suikerindustrie, 1930-1974
2.20.33.04 Pensioenfondsen voor Geëmployeerden in Dienst van Suikerondernemingen in Nederlands-Indië en Indonesië (SPF), 1920-1975
Bijlagen
Overzicht van geraadpleegde bronnen
De Bergcultures, Jrg. 1936.
Gennep, A. van, De organisatie der bergcultures. Publicaties NILS, S.l.: s.n., 1924.
Gonggrijp, G., Schets eener economische geschiedenis van Nederlands-Indië. 4e dr., Haarlem: Bohn, 1957.
Hoedt, Th.G.E., Indische bergcultuurondernemingen voornamelijk in Zuid-Sumatra, Wageningen: s.n., 1930.
Kamp, J.B. van der, De bedrijfsverenigingen in de overjarige ondernemingscultures van Indonesië, Djakarta: Ruygrok, 1955.
Nederlandse koloniale geschiedenis overzee, 1859-1960 / door E. van den Boogaart, P.J. Drooglever, P.C. Emmer, C. Fasseur e.a., Haarlem: Fibula, 1982.
Lijst van gebruikte afkortingen
Bijlage 2: Lijst van gebruikte afkortingen
A.B.O.
Algemene Beheersorganisatie van Ondernemingslandbouwprodukten
A.L.P.F.
Algemeen Landbouw Pensioenfonds
A.L.S.
Algemeen Landbouw Syndicaat
Antara
Indonesiën National News-agency
A.P.A.
Algemeen Proefstation der A.V.R.O.S.
A.V.R.O.S.
Algemene Vereniging van Rubberplanters ter Oostkust van Sumatra
B.E.V.I.S.O.
Bond van Eigenaren van in Indonesië gelegen Suikerondernemingen
C.A.W.I.
Commissie Arbeidsvoorwaarden Werknemers in Indonesië
C.B.O.
zie C.E.B.E.O.
C.C.C.
Crisis Cultuur Centrales
C.C.F.
Centrale Cultuur Fondsen
C.E.B.E.O.
Centrale Beheersorganisatie Ondernemingsprodukten
C.P.V.
Centrale Vereniging tot beheer van Proefstations voor Overjarige Cultures in Indonesië (Centraal Proefstations Vereniging)
C.V.O.
Centrale Verkooporganisatie van Ondernemingslandbouwprodukten
D.E.I.P.
Dewan Ekonomi Indonesië Pusat
D.I.V.I.
Deviezen Instituut voor Indonesië
D.S.C.
Djakarta (Rubber) Sampling Committee
G.P.E.O.
Gemeenschappelijke Produkten Export Organisatie
I.L.O.
International Labour Organization
I.L.P.F.(E)
Indonesisch Landbouw Pensioen Fonds (Europa)
I.L.P.F.(I)
Indonesisch Landbouw Pensioen Fonds (Indonesië)
I.N.I.R.O.
Indonesisch Instituut voor Rubberonderzoek
I.R.D.C.
International Rubber Development Committee
I.R.P.C.
International Rubber Propaganda Committee
I.R.R.B.
International Rubber Research Board
I.T.C.
International Tea Committee
ITMEB
International Tea Market Expansion Board
J.B.P.U.S.P.I.
Jajasan Badan Permusjawaratan Urusan Sosial Pengusaha di Indonesië (= S.C.S.W.O.)
J.P.B.K.
Jajasan Penjelidikan dan Pemakaian Karet (= I.N.I.R.O.)
Nils
Nederlands-Indisch Landbouw Syndicaat
Nirub
Nederlands-Indische Rubberfonds
N.I.B.E.G.
Nederlands-Indische Bond van ex-krijgsgevangenen en geïnterneerden
N.I.G.E.V.O.
Nederlands-Indische Gemeenschappelijke Verkoop Organisatie
N.I.G.I.E.O.
Nederlands-Indische Gouvernements Import en Export Organisatie
N.I.P.E.V.
Nederlands-Indische Produkten Exporteurs Vereniging
N.I.V.I.G.
Nederlands-Indische Vereniging van Importeurs-Groothandelaren
O.L.F.
Onderling Landmolestverzekering Fonds
O.P.O.R.
Oorlogs Pool Ondernemingsrubber
O.R.U.B.
Oorlogs Rubber Uitvoer Bureau
O.V.E.I.P.
Organisatie Verenigde Exporteurs van Indische Produkten
P.E.O.
Produkten Exporteurs Organisatie
P.4P.
Panitya Penjelesaian Perselisihan Perburuhan Pusat
Recomba
Regerings-Commissaris voor Bestuursaangelegenheden
R.G.A.
Rubber Growers' Association
R.M.A.
Rubber Manufactures' Association (New York)
R.S.G.
International Rubber Study Group
R.T.A.
Rubber Trade Association (New York)
SARBUPRI
Sarikat Buruh Perkebunan Republik Indonesië
S.C.S.W.O.
Stichting Centraal Sociaal Werkgevers Overleg in Indonesië (= J.B.P.U.S.P.I.)
T.A.B.
Thee Advies Bureau
V.I.N.I.P.
Vereniging van Importeurs van Nederlands-Indische Produkten
Z.W.S.C.
Zuid- en West-Sumatra Comité
Z.W.S.S.
Zuid- en West-Sumatra Syndicaat
Beschrijving van de series en archiefbestanddelen
- STUKKEN VAN ALGEMENE AARD, A.
  - Notulen van de bestuursvergaderingen., 1936-1948; 1; 1 omslag
  - Notulen van de vergaderingen van het college voor de voorzitter., 1936-1964; 2; 1 pak
    Tot okt. 1956 het college van ondervoorzitters.
  - Notulen van de algemene ledenvergaderingen., 1936-1948, 1968; 3; 1 pak
  - Notulen van de gecombineerde bestuursvergaderingen, 1936-1968; 4-5; 2 pakken
    - 1936-1947, 4
    - 1948-1968, 5
  - Jaarverslagen over de jaren 1936-1943., 1937-1944; 6; 1 pak
  - Notulen van de gecombineerde ledenvergaderingen., 1937-1966; 7; 1 pak
  - Circulaires aan het college voor de voorzitter., 1938-1964; 8-14; 7 pakken
    - 1938-1953, 8
    - 1954, 9
    - jan. 1955-aug. 1955, 10
    - sep. 1955-mei 1956, 11
    - juni 1956-juni 1957, 12
    - juli 1957-1959, 13
    - 1960-1964, 14
  - Circulaires aan de leden., 1938-1957, 1967-1969; 15-16; 2 pakken
    - 1838-1950, 15
    - 1951-1957, 1967-1969, 16
      Zie ook inv.nrs. 71, 162 en 207.
  - Circulaires aan de bestuursleden., 1939-1940, 1946-1958, 1967-1969; 17; 1 omslag
- STUKKEN BETREFFENDE BIJZONDERE ONDERWERPEN, B.
  - ORGANISATIE, 1
    - INSTELLING EN OPHEFFING, 1.1
      - Stukken betreffende de totstandkoming van en de wijzigingen op de statuten en het huishoudelijk reglement., 1935-1964; 18; 1 omslag
      - Stukken betreffende de liquidatie., 1965-1969; 19; 1 omslag
    - BESTUUR, 1.2
      - Staten houdende de samenstelling van het bestuur van de Federatie alswel van de verenigingen., 1944-1949; 20; 1 omslag
      - Stukken betreffende het aftreden van de voorzitter jhr. mr. W.J. de Jonge., 1968; 21; 1 omslag
    - FINANCIËN, 1.3
      - Ontwerpbegrotingen voor de jaren 1936-1967., 1936-1968; 22; 1 pak
        Met hiaten.
      - Balansen over de jaren 1936-1968., 1937-1969; 23; 1 pak
        Zie ook inv.nr. 24.
      - Rekeningen en verantwoordingen over de jaren 1936-1968., 1937-1969; 24; 1 pak
        Zie ook inv.nr. 23.
      - Stukken betreffende de contributies van de Federatie., 1946-(1955); 25-27; 1 omslag en 2 stukken
        - Protest tegen de contributie-aanslag van de Maatschappij voor Ondernemingen, 1946, 25
        - Transfer van in Indonesië gestorte contributiegelden naar Nederland, 1950-1951, 26; 1 omslag
        - Staat houdende de openstaande contributies over de jaren 1951-1955, (1955), 27
      - Stukken betreffende declaratie van kosten gemaakt ten behoeve van het ALS, de CPV en het ALP over de periode juli 1950-juni 1954., 1950-1954; 28; 1 omslag
  - TAAKUITVOERING, 2
    - GEMEENSCHAPPELIJKE BELANGEN VAN DE VERENIGINGEN, 2.1
      - ALGEMEEN, 2.1.1
        - Memorie betreffende de werkzaamheden en organisatie van het ALS en de daaronder ressorterende proefstations., (1931); 29; 1 stuk
        - Circulaires van de Vertegenwoordiging der Bergcultures in Nederland gezonden aan de in Europa gevestigde eigenaren van ondernemingen en aan de leden van het ALS en/of het ZWSS, houdende verslaggeving over de werkzaamheden van het ALS, de CPV, de Vertegenwoordiging der Bergcultures in Nederland, het ZWSS, het ZWSC en het ALPF., 1934-1935; 30; 1 pak
        - Stukken betreffende de Sumatra-commissie., 1936-1948, 1950; 31-32; 1 pak en 1 omslag
          - Circulaires aan de Sumatra-commissie, 1936-1948, 31; 1 pak
          - Brieven van het Tabaksbureau aan de Sumatra-commissie betreffende de samenwerking tussen AVROS en DPV, 1950, 32
        - Stukken betreffende gegevens over alle leden van bij de Federatie aangesloten verenigingen over de periode 1936-1938., (1939); 33; 1 omslag
        - Nota van jhr. mr. W.J. de Jonge over de vraag of ondememers die hun producten in Nederland verkopen of laten verkopen ondergebracht dienen te worden bij een bedrijfsgroep, met bijlage., 1941; 34; 1 omslag
        - Federatie-mail, mailoverzichten, mailsynopsissen, ledenberichten en federatiebladen., 1946-1957; 35-40; 6 pakken
          - 1946, 35
          - 1947-1948, 36
          - 1949-apr. 1951, 37
          - mei 1951-1952, 38
          - 1953-1955, 39
          - 1956-1957, 40
        - Brieven en verslag van de voorzitter jhr. mr. W.J. de Jonge aan de Federatie tijdens zijn verblijf in Batavia., 1947; 41; 1 band
        - Stukken betreffende de bestuurssamenstellingen van de Indische belangenbehartigingsorganisaties voor bergcultuurondernemingen., 1951-1958; 42; 1 omslag
        - Samenvattingen van berichten over de Azië-Afrika-conferentiën te Bandung in 1955., 43; 1 omslag
        - Stukken betreffende ontvangen berichten over een voorzitterswijziging bij het CPV en het ALS., 1956; 44; 1 omslag
        - Stukken betreffende de bedrijfsreglementering van 1957., 1957-1958; 45; 1 omslag
        - Stukken betreffende een onderzoek naar mogelijke samenwerking tussen in Nederland en in Indonesië gevestigde maatschappijen., 1958-1959; 46; 1 omslag
        - Overzichten van ontvangen berichtgevingen en literatuur., 1958-1961; 47; 1 omslag
        - Ontvangen circulaires van de Sumatra's Planters Association aan hun leden., 1958-1961; 48-50; 3 pakken
          - 1958-feb. 1960, 48
          - mrt. 1960-mrt. 1961, 49
          - apr. 1961-okt. 1961, 50
        - Lijst houdende de namen en adressen van in Den Haag gevestigde cultuurmaatschappijen., z.d; 51; 1 stuk
        - Staat houdende de namen van de leden die wel bij het ALS, het ZWSS en de AVROS en niet bij een producentenvereniging zijn aangesloten., z.d; 52; 1 stuk
      - TWEEDE WERELDOORLOG, ONAFHANKELIJKHEIDSSTRIJD EN ONAFHANKELIJKHEID VAN INDONESIË, 2.1.2
        Zie ook inv.nrs. 113, 124-126, 146, 150-151, 289-290, 291.
        - Stukken betreffende de bekendmaking en toepassing van de oorlogslachtoffers- en oorlogschaderegeling., 1945-1954; 53-54; 2 pakken
          - oorlogsslachtofferregeling, 1945-1949, 53
          - oorlogschaderegeling, 1946-1954, 54
        - Stukken betreffende de repatriëring van Nederlanders uit Indonesië., 1945-1952, 1957-1958; 55; 1 pak
        - Stukken betreffende aangelegenheden naar aanleiding van de ontstane oorlogsschade., 1945-1958; 56; 1 pak
          Zie ook inv.nrs. 65-66.
        - Stukken betreffende de organisatie van de ondernemingen in de bezette gebieden., 1946-1948; 57; 1 omslag
        - Stukken betreffende de veiligheid en politieke situatie in Indonesië., 1946-1955; 58-63; 1 omslag en 5 pakken
          - Algemeen, 1947-1950, 58-59
            - 1947-1948, 58
            - 1949-1950, 59
          - Maandverslagen van de rayonvertegenwoordigers van het ALS en net ZWSS, 1946-1954, 60-62
            - 1946-1948, 60
            - 1949-1952, 61
            - 1953-1954, 62; 1 omslag
          - Moeilijkheden op ondernemingen gelegen in het rayon van het ALS en het ZWSS, 1949-1955, 63
            Zie ook inv.nr. 67.
        - Stukken betreffende de voorbereidingen met betrekking tot de rehabilitatie van ondernemingen., 1946-1957; 64; 1 pak
          Zie ook inv.nrs. 65-66 en 146.
        - Stukken betreffende de regelingen tot terugbetaling aan werknemers en werkgevers van inkomensdelving en schade geleden tijdens de Japanse bezetting., 1946-1955, 1958; 65-66; 1 pak en 1 omslag
          - 1946-juni 1950, 65
          - juli 1950-1955, 1958, 66; 1 omslag
            Zie ook inv.nrs. 56 en 64.
        - Stukken betreffende de kosten en de werkzaamheden van bewakers van ondernemingen., 1947-1950; 67; 1 pak
          Zie ook inv.nrs. 58-63.
        - Stukken betreffende de terugkeer van eigenaren naar hun ondernemingen alsmede de teruggave en heropening van die ondernemingen., 1947-1951; 68; 1 pak
        - Stukken betreffende het herstel van het rechtsverkeer na de Japanse bezetting en de onafhankelijkheidsstrijd., 1947-1954; 69; 1 pak
        - Notulen van besprekingen gehouden in Brussel over de politieke situatie in Zuid-Oost Azië., 1950-1955; 70; 1 omslag
        - Circulaires aan de leden houdende mededelingen over de kabinetscrisis in Indonesië, 1955; 71; 1 omslag
          Zie ook inv.nrs. 15-16, 162, en 207.
        - Uittreksels uit krantenberichten over de Nederlands-Indonesische verhoudingen en besprekingen, 1955-1956; 72; 1 pak
        - Stukken betreffende de overname, onderbeheerstelling en overgave van bedrijven aan de Indonesische autoriteiten., 1955-1958; 73-74; 2 pakken
          - 1955-jan. 1958, 73
          - feb. 1958-okt. 1958, 74
            Zie ook inv.nrs. 75-81 en 85-91.
        - Stukken betreffende de nationalisatie van bedrijven door Indonesië, 1955-1963; 75-81; 4 pakken en 3 omslagen
          - Algemeen, 1957-1963, 75-77
            - 1957-1958, 75
            - 1959, 76
            - 1960-1963, 77
          - Nationalisatie van bedrijven, 1955-1959, 78-79
            - 1955-jan. 1958, 78; 1 omslag
            - feb. 1958-1959, 79
          - Protest tegen de nationalisatie, 1958-1959, 80; 1 omslag
          - De reacties op Indonesische regeringsverordeningen met betrekking tot de nationalisatie, 1959, 81; 1 omslag
            Zie ook inv.nrs. 73-74 en 85-91.
        - Stukken betreffende de werkzaamheden van het Advokaten-Gesprekscentrum in verband met de anti-Nederlandse maatregelen van Indonesië., 1957-1959; 82; 1 omslag
        - Stukken betreffende een mogelijke inbeslagname van goederen van de door de Indonesische regering genationaliseerde Nederlandse bedrijven., 1958; 83; 1 pak
          Zie ook inv.nr. 166.
        - Stukken betreffende de inbeslagname van Indonesische eigendommen in Nederland., 1958; 84; 1 omslag
        - Stukken betreffende de schade ontstaan als gevolg van de nationalisatie van bedrijven., 1958-1969; 85-91; 5 pakken en 2 omslagen
          - De vaststelling van schadevergoedingen, 1958-1960, 85
          - De indiening van schadeclaims, 1958-1969, 86-87
            - 1958-1963, 86
            - 1964-1969, 87
          - De schadevergoedingscommissie, 1959-1963, 88
          - De richtlijnen voor de berekening van schadeclaims, 1959-1964, 89; 1 omslag
          - De recapitulatie van de geleden schade, 1960-1964, 90
          - De indiening van een schadeclaim ter zake van proefstations, 1962, 91; 1 omslag
            Zie ook inv.nrs. 73-74 en 75-81.
      - ECONOMISCHE AANGELEGENHEDEN, 2.1.3
        - Algemeen, 2.1.3.1
          - Stukken betreffende ontvangen informatie over de Crisis Cultuur Centrales., 1933-1957; 92-96; 2 pakken en 3 omslagen
            - Ingekomen en minuten van uitgaande brieven, 1933-1947, 92
            - Begrotingen en financiële verantwoording, 1933-1952, 93; 1 pak
            - Kwartaalverslagen over het jaar 1939, 1939-1940, 94; 1 pak
            - Notulen van de bestuursvergaderingen, 1939-1952, 95
            - Liquidatie, 1951-1954, 96
              Zie ook inv.nr. 568.
          - Stukken betreffende crisiswetgeving 1933., 1933-1958; 97-98; 2 pakken
            - 1933-1946, 97
            - 1947-1958, 98
          - Economische statistische mededelingen toegezonden aan de leden., 1937-1940; 99-100; 2 pakken
            - 1937-sep. 1938, 99
            - okt. 1938 - 1940, 100
          - Stukken betreffende de economische ontwikkelingen in Indonesië., 1959-1959; 101; 1 omslag
          - Stukken betreffende de zetelverplaatsing van bedrijven naar overzeese gebiedsdelen., 1938-1958; 102; 1 pak
          - Stukken betreffende de rechts- en bedrijfszekerheid van ondernemingen in Nederlands-Indië., 1946-1948; 103; 1 pak
          - Stukken betreffende ontvangen informatie over de Centrale Cultuur Fondsen., 1947-1958; 104-108; 2 stukken en 3 omslagen
            - Ingekomen en minuten van uitgaande brieven, 1947-1958, 104
            - notulen van vergaderingen, 1948-1952, 105
            - circulaires aan de leden, 1948-1953, 106
            - halfjaarlijks verslag over de 2e helft van het jaar 1949, 1950, 107; 1 stuk
            - Liquidatie, 1954, 108; 1 stuk
          - Memorie houdende een overzicht over de functies en de organisatie van Internationale organisaties waarbij Nederlands-Indië in economisch opzicht is betrokken., 1948; 109; 1 deel
          - Stukken betreffende de investeringen in Indonesië door het buitenland., 1949-1959; 110-112; 3 pakken
            - 1949-1953, 110
            - 1954-1957, 111
            - 1958-1959, 112
          - Stukken betreffende de economische situatie van Indonesië na diens onafhankelijkheid., 1953-1958, 1967; 113; 1 pak
          - Stukken betreffende de positie van Nederlandse en niet-Nederlandse ondernemingen in Indonesië na diens onafhankelijkheid., 1958-1961; 114; 1 omslag
        - Bank en geldwezen, 2.1.3.2
          - Stukken betreffende de instelling en werkzaamheden van de Commissie voor Gedwongen Heffing., 1932; 115; 1 omslag
          - Stukken betreffende de afwikkeling van vooroorlogse vorderingen van bedrijven., 1946-1948; 116; 1 omslag
          - Stukken betreffende de transferregelingen voor niet-Indonesische bedrijven., 1946-1958; 117-123; 4 pakken en 3 omslagen
            - Algemeen, 1946-1958, 117-118
              - 1946-apr. 1954, 117
              - mei 1954-1958, 118
            - Salarissen, 1946-1955, 119; 1 omslag
            - Pensioenen en levensverzekeringen, 1946-1958, 120
            - Exporteurs, 1947-1952, 121; 1 omslag
            - Winsten en afschrijvingen, 1947-1958, 122
            - Rehabilitatie-uitkeringen, 1949-1952, 123; 1 omslag
          - Stukken betreffende de financiële positie van Indonesië na de Japanse bezetting., 1946-1958; 124-126; 3 pakken
            - 1946-juni 1950, 124
            - 1951-sep. 1956, 125
            - okt. 1956-1958, 126
          - Stukken betreffende de financieringsproblemen van bedrijven op Oost-Java., 1947-1948; 127; 1 omslag
          - Stukken betreffende de oprichting en werkzaamheden van banken in Indonesië., 1947-1958; 128; 1 pak
          - Brieven betreffende de bezuinigingen in Indonesië als gevolg van de economische situatie., 1948-1949; 129; 1 omslag
          - Stukken betreffende de renteberekening verschuldigd gedurende de oorlogsjaren., 1949-1950; 130; 1 omslag
          - Stukken betreffende de regelingen ter sanering van de monetaire situatie in Indonesië., 1950; 131; 1 pak
          - Stukken betreffende de overheidsfinanciering van nieuwe in Indonesië gevestigde bedrijven., 1950-1955; 132; 1 omslag
          - Mededeling aan de leden over een verzoek van de Indonesische regering aan haar parlement om toestemming tot het overschrijden van de grens voor het opnemen van voorschotten bij de bank Indonesië, met bijlage., 1955; 133; 1 omslag
        - Landbouw, 2.1.3.3
          - Stukken betreffende erfpachtaangelegenheden., 1918-1961; 134-139; 6 pakken
            - Erfpachtrechten, 1918-1961, 134-138
              - 1918-1938, 134
              - 1939-juni 1949, 135
              - juli 1949-1953, 136
              - 1954-nov. 1956, 137
              - dec. 1956-1961, 138
            - Conversie van landbouwconcessies in erfpacht, 1929-1956, 139
          - Stukken betreffende de aanvullende plantersregeling., 1934-1951; 140-141; 2 pakken
            - De totstandkoming en wijzigingen, 1934-1937, 140
            - Uitvoering, 1938-1951, 141
              Artikelsgewijs.
          - Stukken betreffende diverse aangelegenheden met betrekking tot de particuliere landerijen., 1936-1958; 142; 1 omslag
          - Stukken betreffende de Teeltdwang-ordonnantie van 1939., 1939-1940; 143; 1 omslag
          - Stukken betreffende de situatie ten aanzien van de produktie van bergcultuurondernemingen., 1946-1957; 144-146; 3 pakken
            - Algemeen, 1946-1956, 144-145
              - a t/m m, 144
              - n t/m w, 145
                Alfabetisch op afzender en geadresseerde.
            - Rehabilitatie van de productie en organisatie. 1946-1957, 146
              Zie ook inv.nr. 64.
          - Stukken betreffende de instelling, door de Nederlandse regering, en werkzaamheden van de stichting Onderlinge Landbouwmolestverzekeringsfonds., 1946-1958; 147; 1 pak
          - Stukken betreffende de instelling van de Centrale Beheersorganisatie Ondernemingsproducten., 1947; 148; 1 omslag